---
title: "Mapas de calor (Heatmaps)"
author: ""
date: "15 de octubre de 2016"
output: 
  html_document:
    includes:
      in_header: ../header.html
      before_body: ../doc_prefix.html
---

```{r setup, include=FALSE}
knitr::opts_chunk$set(echo = TRUE)
```

</br>
</br>

En esta entrada quiero mostrarles qué son los mapas de calor o "heatmaps", uno de los tipos de gráficos más útiles que generalmente introduzco en temas de marketing digital. 

Estos gráficos me permiten mostrar de forma clara y sencilla tendencias de los comportamiento de los usuarios por día y hora de la semana. Espero que, con esta entrada, puedan generar sus propios mapas de calor.




</br>
</br>

```{r message = F, warning = F, echo=FALSE}

library(highcharter)
library(reshape2)



### Data Frame con los datos

sessions <- runif(168, 500, 1200)


day <- rep(c("lunes", "martes", "miércoles", "jueves", "viernes","sábado", "domingo"),24)


hour <- rep(00:23,7)


### 

df <- data.frame(day, hour, sessions)

###


df$day <- ordered(df$day, levels=c("lunes","martes","miércoles","jueves",
                                     "viernes", "sábado","domingo")) 




heatmap_recast <- dcast(df, day ~ hour, sum)



### Remover la columna con los días de la semana, solo nos quedamos con las sesiones por hora


heatmap_matrix <- as.matrix(heatmap_recast[-1])


### Se colocan los días de la semana como nombres de fila

row.names(heatmap_matrix) <- c("lunes","martes","miércoles",
                               "jueves","viernes","sábado","domingo")




## heatmap días de la semana y horas

hchart(heatmap_matrix, type = "heatmap")


```

</br>
</br>

##Código:

```{r message = F, warning = F, results="hide"}

library(highcharter)
library(reshape2)



### Data Frame con los datos

sessions <- runif(168, 500, 1200)


day <- rep(c("lunes", "martes", "miércoles", "jueves", "viernes","sábado", "domingo"),24)


hour <- rep(00:23,7)


### 

df <- data.frame(day, hour, sessions)

###


df$day <- ordered(df$day, levels=c("lunes","martes","miércoles","jueves",
                                     "viernes", "sábado","domingo")) 




heatmap_recast <- dcast(df, day ~ hour, sum)



### Remover la columna con los días de la semana, solo nos quedamos con las sesiones por hora


heatmap_matrix <- as.matrix(heatmap_recast[-1])


### Se colocan los días de la semana como nombres de fila

row.names(heatmap_matrix) <- c("lunes","martes","miércoles",
                               "jueves","viernes","sábado","domingo")




## heatmap días de la semana y horas

hchart(heatmap_matrix, type = "heatmap")


```


</br>
</br>

Debemos transformar el data frame a este formato:

En la primera columna los días de la semana, y en las siguientes las horas del día. 

</br>
</br>

```{r message = F, warning = F, echo=FALSE}


heatmap_recast[,1:12]


```


</br>
</br>
</br>

#Heatmaps con _ggplot2_

De igual manera podemos generar un mapa de calor con "ggplot2". Estos gráficos nos permiten conocer, también, de forma clara y sencilla la cantidad de visitas por día y hora de la semana. El gráfico resultante es ideal para presentaciones en PowerPoint o PDF.


Utilizando el mismo _data frame_ que utilizado para el _heatmap_ dinmámico, vamos a crear el _heatmap_ en _ggplot2_:

```{r message = F, warning = F, echo=FALSE}

library(ggplot2)
library(viridis)
library(scales)
library(ggthemes)

gg <- ggplot(df, aes(x=hour, y=day, fill=sessions))
gg <- gg + geom_tile(color="white", size=0.1)
gg <- gg + scale_fill_viridis(name="# Visitas", label=comma)
gg <- gg + coord_equal()
gg <- gg + labs(x=NULL, y=NULL, title="Visitas por día & hora")
gg <- gg + theme_tufte(base_family="Helvetica")
gg <- gg + theme(plot.title=element_text(hjust=0.1))
gg <- gg + theme(axis.ticks=element_blank())
gg <- gg + theme(axis.text=element_text(size=12))
gg <- gg + theme(legend.title=element_text(size=10))
gg <- gg + theme(legend.text=element_text(size=8))
gg

```


##Código:

```{r message = F, warning = F, eval=FALSE, results="false"}

library(ggplot2)
library(viridis)
library(scales)
library(ggthemes)

gg <- ggplot(df, aes(x=hour, y=day, fill=sessions))
gg <- gg + geom_tile(color="white", size=0.1)
gg <- gg + scale_fill_viridis(name="# Visitas", label=comma)
gg <- gg + coord_equal()
gg <- gg + labs(x=NULL, y=NULL, title="Visitas por día & hora")
gg <- gg + theme_tufte(base_family="Helvetica")
gg <- gg + theme(plot.title=element_text(hjust=0.1))
gg <- gg + theme(axis.ticks=element_blank())
gg <- gg + theme(axis.text=element_text(size=12))
gg <- gg + theme(legend.title=element_text(size=10))
gg <- gg + theme(legend.text=element_text(size=8))
gg

```





